臺灣高等法院臺中分院刑事判決　　　　 96年度上訴字第340號
上 訴　 人　臺灣臺中地方法院檢察署檢察官
被　　　告　乙○○
上列上訴人因毒品危害防制條例案件，不服臺灣臺中地方法院95
年度訴字第3428號中華民國第一審判決（起訴案號：臺灣臺中地
方法院檢察署95年度毒偵字第4061號、第4847號），提起上訴，
本院判決如下：
    主  文
原判決撤銷。
乙○○施用第一級毒品，處有期徒刑柒月，又施用第一級毒品，
處有期徒刑柒月，扣案之第一級毒品海洛因壹包（淨重零點貳貳
公克，空包裝重零點貳壹公克）沒收銷燬之。應執行有期徒刑拾
月，扣案之第一級毒品海洛因壹包（淨重零點貳貳公克，空包裝
重零點貳壹公克）沒收銷燬之。
    事  實
一、乙○○前因施用毒品案件，經法院裁定令入戒治處所施以強
    制戒治，甫於民國（下同）93年1月5日強制戒治執行完畢釋
    放。詎不知悔改，猶仍基於施用第一級毒品海洛因之犯意，
    於95年7月29日某時，在 臺中縣豐原市○○里○○街310巷2
    號住處，施用第一級毒品海洛因一次。又基於施用第一級毒
    品海洛因之犯意， 於95年9月27日15時許，在臺中市○○路
    遊藝場廁所內，施用第一級毒品海洛因一次。經警分別於95
    年7月30日17時30分許， 在臺中市○區○○路與臺中路口為
    警查獲，及於95年9月27日16時20分許， 在臺中縣大里市○
    ○路○段與塗城路口等地，為警查獲， 並扣得第一級毒品海
    洛因1包（淨重0.22公克、空包裝重0.21公克）。
二、案經臺中市警察局第一分局及臺中縣警察局霧峰分局報告偵
    辦。
     理  由
一、上開事實，業據被告乙○○於警詢時自承：我最後一次施打
    海洛因是在 95年9月27日15時許，在臺中市○○路遊藝場廁
    所內，施用毒品海洛因等語、於原審審理中供承：「95年7
    月30日被查獲前一天即7月29日吃的，最後一次是95年9月27
    日，我都在臺中縣豐原市○○里○○街310巷2號其住處及臺
    中市○○路附近遊藝場廁所內等地‧‧‧」等語綦詳（見原
    審卷第23頁）。復有詮昕科技股份有限公司檢驗報告書2紙
    在卷可憑，另扣得第一級毒品海洛因1包 （淨重0.22公克、
    空包裝重重0.21公克），有法務部調查局95年10月19日調科
    壹字第09523025450號鑑定通知書一份在卷可稽，是被告自
    白與卷證相符，被告二次施用第一級毒品事實，應堪認定。
    另查被告前因施用毒品案件，經法院裁定施以強制戒治，甫
    於93年1月5日執行強制戒治完畢釋放，有法務部全國施用毒
    品案件紀錄表乙份在卷可考，被告於強制戒治執行完畢後未
    滿5年，再為本件施用毒品犯行，其犯行堪以認定。
二、按海洛因係屬毒品危害防制條例所定之第一級毒品，不得非
    法施用。核被告所為，係犯毒品危害防制條例第十條第一項
    之施用第一級毒品罪。被告為供施用而持有第一級毒品海洛
    因之低度行為，應為施用第一級毒品海洛因之高度行為所吸
    收，不另論處。被告二次施用第一級毒品犯行，犯意各別，
    應分論併罰，原審以被告罪證明確，予以論罪科刑，固非無
    見，惟本院認僅能認定被告施用第一級毒品二次，原審依集
    合犯之規定論以一罪，顯有未洽，另檢察官上訴意旨認原審
    對於被告非單純一次施用第一級毒品，竟僅量處被告最低刑
    度有期徒刑，量刑顯屬過輕等語，指摘原審判決不當，亦有
    理由，原審判決既有上開可議之處，自應由本院將原審判決
    予以撤銷改判。爰審酌被告已有施用毒品之紀錄，經強制戒
    治後，仍不能戒除毒癮，竟再度施用毒品戕害自身健康，及
    其犯罪之動機、目的、所生危害及犯罪後之態度等一切情狀
    ，就二次施用第一級毒品罪，均分別量處有期徒刑七月，並
    定其應執行刑為有期徒刑十月。 扣案之第一級毒品海洛因1
    包（淨重0.22公克、空包裝重0.21公克），其中淨重0.22公
    克之海洛因係第一級毒品，而空包裝一個，與毒品海洛因無
    從析離，均屬第一級毒品，應依毒品危害防制條例第18條第
    1項前段之規定沒收銷燬。
三、公訴意旨認：被告於上開犯罪事實所指之二次施用第一級毒
    品海洛因犯行間，仍有多次施用毒品犯行，因認被告前後施
    用毒品犯行本質上原具有反覆、延續實行之特徵，為眾所週
    知，且被告各該施用第一級毒品犯行間，乃係緊密之頻率持
    續進行，地點亦均在被告所住之宿舍內，在時、空上，也確
    具密接關係，再者，此段期間中，被告別無因施用毒品遭警
    查獲而中斷其犯行、犯意之情事，則被告之各該施用第一級
    毒品犯行間，顯係出於反覆、延續施用該種毒品之單一行為
    決意至明，從而在行為概念上，應評價認係包括一罪之集合
    犯，論以一罪。經查：被告雖自白確有於上開犯罪事實所指
    之二次施用第一級毒品海洛因犯行間，以每天二至三次之頻
    率施用第一級毒品海洛因，惟按被告之自白不得作為有罪判
    決之唯一證據，仍應調查其他必要之證據，以察其是否與事
    實相符，刑事訴訟法第一百五十六條第二項定有明文。本部
    分除被告之自白外，並未有任何採尿液鑑定書可資佐證，復
    未扣得被告施用毒品之工具可資為憑，惟如前所述，公訴意
    旨所指被告涉有本部分施用第一級毒品犯行，除被告自白外
    ，並無何其他積極證據足資認定，本院並無從認定被告有本
    部分施用第一級毒品犯行，惟公訴意旨認本部分犯行，與被
    告前開經論罪科刑部分，有集合犯之一罪關係，爰不另為無
    罪之諭知。
據上論結，應依刑事訴訟法第369條第1項前段、第364條、第299
條第1項前段，毒品危害防制條例第10條第1項、第 18條第1項前
段，刑法第11條，第51條第5款，判決如主文。
本案經檢察官甲○○到庭執行職務。
中　　華　　民　　國　　96　　年　　2　月　   27　　日
            刑事第三庭    審判長法　官　王  增  瑜
                                法　官  蔡  紹  良
                                法　官  胡  忠  文
上列正本證明與原本無異。
如不服本判決應於收受送達後十日內向本院提出上訴書狀，其未
述上訴之理由者並得於提起上訴後十日內向本院補提理由書 (
均須按他造當事人之人數附繕本)。
                                書記官  陳  麗  玉
中　　華　　民　　國　　96　　年　　2　月　   27　　日
附錄本案判決論罪科刑法條全文：
毒品危害防制條例第10條第1項：
施用第1級毒品者，處6月以上5年以下有期徒刑。
